【裁判字號】    97,基勞小,3
【裁判日期】    970519
【裁判案由】    給付薪資
【裁判全文】
4臺灣基隆地方法院小額民事判決         97年度基勞小字第3號
原      告  甲○○
被      告  乙○○
上列當事人間請求給付薪資事件，本院於中華民國97年５月５日
辯論終結，茲判決如下：
    主  文
被告應給付原告新臺幣捌仟捌佰元及自民國九十七年三月四日起
至清償日止按年息百分之五計算之利息。
訴訟費用新臺幣壹仟元由被告負擔。
本判決得為假執行。
    事實及理由要領
一、本件原告主張：伊自民國（下同）96年９月起受僱於被告所
    營之柯老師補習班，為兒童美語老師，約定每週上課２次，
    每次３小時，薪資以每名學生新臺幣（下同）90元計算，伊
    所教班級之學生始終為10名（亦即每次薪資為900.元）。起
    先被告均按約定給付伊薪資，詎96年11月份，被告僅給付伊
    2,000.元，尚欠6,100.元，12月份亦欠３次，每次900.元，
    共計2,700.元，總計8,800.元未付。經伊迭次催討，被告均
    置之不理等情，為此依約提起本件訴訟，請求判命被告如數
    給付伊8,800.元，並加給自起訴狀繕本送達被告之翌日（即
    97年３月４日）起至清償日止按年息５％計算之法定遲延利
    息。
二、被告到場自認原告所述為真，惟以：原告有遲到早退之情事
    ，且未依約定按月做電話追蹤學習，導致家長不滿，不讓學
    生繼續來伊之補習班上課，造成伊之損失，伊才不繼續聘用
    原告等語，資為抗辯。
三、查原告主張：被告積欠伊任職被告所營兒童美語補習班之薪
    資8,800.元之事實，為被告所自認，原告之主張自堪信為真
    實，故被告如無得拒絕給付原告該筆薪資之正當理由，依約
    即應如數給付。經查被告雖抗辯：原告有遲到早退之情事，
    且未依約定按月做電話追蹤學習，導致家長不滿，不讓學生
    繼續來伊之補習班上課，造成伊之損失云云，惟為原告所否
    認，而被告又未能舉證以實其說，自難信為真實；又被告已
    經解僱原告，乃對原告違約之最嚴重處置，自不得再藉口扣
    減原告之薪資，亦即被告並無得拒絕給付原告該筆薪資之正
    當理由，從而原告依約訴請被告如數給付8,800.元，並加給
    自起訴狀繕本送達被告之翌日（即97年３月４日）起至清償
    日止按年息５％計算之遲延利息，自屬正當，應予准許。
四、訴訟費用（裁判費）1,000.元，依民事訴訟法第78條之規定
    ，應由敗訴之被告負擔，爰依民事訴訟法第0436條之19第１
    項之規定，一併確定其數額如主文第２項所示。
五、本件係適用小額訴訟程序所為被告敗訴之判決，依民事訴訟
    法第0436條之20規定，應依職權宣告假執行，爰依職權宣告
    之。
六、據上論結，本件原告之訴為有理由，依民事訴訟法第78條、
    第0436條之19第１項、第0436條之20，判決如主文。
中    華    民    國    97    年    5     月    19    日
                  基隆簡易庭法      官  林金發
以上正本係照原本作成。
如不服本判決，應於本判決送達後20日內向本院提出上訴狀（應
附繕本），並繳納上訴裁判費1,500.元，上訴於本院合議庭。
當事人之上訴，非以判決違背法令為理由，不得為之。上訴狀應
記載上訴理由，表明下列各款事項：
(一)原判決所違背之法令及其具體內容。
(二)依訴訟資料可認為原判決有違背法令之具體事實。
中    華    民    國    97    年     5    月    19    日
                            法院書記官  陳錦進


司法院資訊處製作；財團法人民間司法改革基金會備份。
